最高法院刑事判決　　　　　　　　　　　　　　　九十一年度台上字第二五一三號
　　上　訴 人　 丙○○
　　被　　　告　戊○○
　　　　　　　　丁○○
　　　　　　　　乙○○
　　　　　　　　甲○○
右上訴人因自訴被告等公共危險等罪案件，不服台灣高等法院台中分院中華民國九十
一年一月三十日第二審判決（九十年度上訴字第一五五八號，自訴案號：台灣台中地
方法院八十九年度自字第四三九號），提起上訴，本院判決如左：
    主  文
上訴駁回。
    理  由
一、公共危險及妨害自由部分：
按刑事訴訟法第三百七十七條規定，上訴於第三審法院，非以判決違背法令為理由，
不得為之。是提起第三審上訴，應以原判決違背法令為理由，係屬法定要件。如果上
訴理由狀並未依據卷內訴訟資料，具體指摘原判決不適用何種法則或如何適用不當，
或所指摘原判決違法情事，顯與法律規定得為第三審上訴理由之違法情形，不相適合
時，均應認其上訴為違背法律上之程式，予以駁回。本件原判決維持第一審諭知被告
戊○○、丁○○、乙○○、甲○○被訴妨害自由部分無罪之判決，駁回上訴人丙○○
在第二審之上訴，及撤銷第一審關於被告等四人被訴放火燒燬現供人使用之住宅未遂
部分不當之判決，仍諭知其四人無罪。已詳敘認定之依據及理由，從形式上觀察，原
判決並無任何違背法令之處。查機車係屬代步工具，上訴人縱無法使用機車，亦不能
因此即認定其行動自由遭剝奪，原判決認定被告等不成立刑法第三百零二條第一項之
罪，尚無不合。而被告戊○○、丁○○縱於民事損害賠償事件準備程序自認放火有燒
到二盆盆景，並供陳火焰很大，願賠償一千元等語，亦不足認定彼等有放火燒燬上訴
人住宅故意，要難執為適法上訴第三審之理由。又原審九十年十二月五日審判筆錄，
並無被告乙○○供認有在上訴人住處焚燒物品之記載。上訴意旨謂乙○○有為該項供
述，殊乏依據。至被告戊○○於原審係供稱燒冥紙離上訴人住宅大門有十公分，未看
到機車等語（見原審卷第一○三頁），上訴意旨謂其於原審多次辯稱燒火處距門縫機
車十公分云云，與卷內資料不符。次查上訴人於原審並未對當時火勢及遺留之灰燼，
與機車、油垢、汽油及其間距離，是否可能產生火警，衍生公共危險等事項聲請鑑定
，原審未函請鑑定，自無應於審判期日調查之證據未予調查之違法。上訴意旨未依據
卷證資料，具體指摘原判決如何違背法令，置原判決之論敘於不顧，徒為事實上之爭
辯，並對原審採證認事之職權行使，任意指摘，難謂已符合首揭法定上訴要件，其上
訴違背法律上之程式，應予駁回。
二、其他部分：
按刑事訴訟法第三百七十六條所列各罪之案件，經第二審判決者，不得上訴於第三審
法院，法有明文，本件上訴人自訴被告等犯刑法第三百零九條第一項之公然侮辱罪、
同法第三百十條第一項之誹謗罪、同法第三百零四條第一項強制罪、同法第三百四十
六條第三項、第一項之恐嚇取財未遂罪部分，核屬刑事訴訟法第三百七十六條第一款
、第六款之案件，依首開說明，既經第二審判決，自不得上訴於第三審法院，上訴人
竟復提起上訴，顯為法所不許。而前開公共危險及妨害自由部分既判決無罪，與上開
不得上訴部分即無裁判上一罪關係，自無上訴不可分原則之適用，併予敘明。
據上論結，應依刑事訴訟法第三百九十五條前段，判決如主文。
中      華      民      國    九十一    年      五      月      二      日
                              最高法院刑事第五庭
                                  審判長法官  謝  家  鶴
                                        法官  洪  文  章
                                        法官  花  滿  堂
                                        法官  陳  世  淙
                                        法官  洪  佳  濱
      右正本證明與原本無異
                                              書  記  官
中      華      民      國    九十一    年      五      月     二十     日
